【裁判字號】    99,交聲,241
【裁判日期】    990714
【裁判案由】    聲明異議
【裁判全文】
臺灣屏東地方法院交通事件裁定         99年度交聲字第241號
原處分機關  交通部公路總局高雄區監理所屏東監理站
法定代理人  高金木
異  議  人  甲○○
上列受處分人因違反道路交通管理處罰條例案件，對於原處分機
關於民國99年6 月28日所為之處分（原處分：屏監違字第裁82-V
P0000000、裁82-V00000000 號），聲明異議，本院裁定如下：
    主  文
異議均駁回。
    理  由
一、原處分意旨略以異議人甲○○所有車牌號碼為3386-WY 號自
    用一般小客車，於附表各該編號「違規時間」、「違規地點
    」欄所示之時、地，有如附表各該編號「違規行為」欄所示
    之違規行為，經雷達測速儀攝得違規照片後，由如附表「舉
    發單位」欄所示之舉發機關逕行舉發如附表各該編號「舉發
    通知單編號」欄所示之舉發違反道路交通管理事件通知單（
    下稱：舉發通知單），經查核無訛，乃依道路交通管理處罰
    條例第40條、第63條第1 項第1 款及違反道路交通管理事件
    統一裁罰基準及處理細則之規定，各裁處如附表各該編號「
    處分內容」欄所示之處分等語。
二、異議意旨略以：依規定實施測速照相前100 公尺，要有明顯
    的告示牌，但員警實施測速照相的地點卻距離告示牌1 公里
    以上，再者測速照相機是相精密的儀器，依警方提出一張合
    格證明書，上面並未記載測試的項目，如何證明精密的儀器
    ，不會因長時間太陽曝曬或搬動而影響精確度，為此不服提
    出異議。
三、按「汽車駕駛人，行車速度，超過規定之最高時速，或低於
    規定之最低時速，除有第四十三條第一項第二款情形外，處
    新臺幣一千二百元以上二千四百元以下罰鍰。」、「汽車駕
    駛人有下列各款所列條款之一者，除依原條款處罰鍰外，並
    予記點：一、有．．、第四十條．．情形之一者，各記違規
    點數一點。」，此道路交通管理處罰條例第40條、第63條第
    1項第1款定有明文。
四、經查：
  (一)如附表各該編號「違規地點」欄所載之地點，其最高時速限
    制為每小時60公里乙節，有卷存告示牌照片2幀可稽。
  (二)又異議人甲○○所有車牌號碼為3386-WY 號自用一般小客車
    ，於附表各該編號「違規時間」、「違規地點」欄所示之時
    、地，有如附表各該編號「違規行為」欄所示之違規行為，
    經雷達測速儀攝得違規照片後，由如附表「舉發單位」欄所
    示之舉發機關逕行舉發如附表各該編號「舉發通知單編號」
    欄所示之舉發通知單等情，有卷存證照片2 幀、舉發通知單
    2紙可證。
  (三)按「汽車駕駛人之行為有下列情形之一，當場不能或不宜攔
    截製單舉發者，得逕行舉發：．．七、經以科學儀器取得證
    據資料證明其行為違規。前項第七款之科學儀器應採固定式
    ，並定期於網站公布其設置地點。但汽車駕駛人之行為屬下
    列情形之一者，不在此限：．．九、行車速度超過規定之最
    高速限或低於規定之最低速限。對於前項第九款之違規行為
    ，採用固定或非固定式科學儀器取得證據資料證明者，於一
    般道路須至少於一百公尺，於高速公路、快速公路須至少於
    三百公尺前，明顯標示之。」此道路交通管理處罰條例第7
    條之2 第1 、2 、3 項分別定有明文。又上開條例第7 條之
    2 第3 項規定，雖未就其得設置標示之最遠地點設有明文，
    惟本院審酌一般用路人之駕駛習慣，少有於行駛中隨時注意
    其是否超速，尤其於高速公路路段，車輛均以相當高速行駛
    ，駕駛人須時時注意前方、左右車輛之狀態，顯難以時時注
    意自行車輛之行速，故警告標示設置地點不宜過遠。本件於
    上開違規地點（即測速照相地點）前方1 公里處（即屏187
    線33公里）處設有告示牌乙節，有卷存告示牌照片2 幀可考
    ，若以該路段最高車速每小時60公里計算，行駛上開距離（
    即1 公里）之時間約1 分【（60ㄨ60ㄨ1 ）÷60=60 秒】，
    以一般道路提供運輸之情形，上開距離、時間，應屬用路人
    得以注意之合理期待範圍內，是異議人前揭辯解，並無可採
    。
  (四)又上開雷達測速照相儀經經濟部標準檢驗局檢定合格乙情，
    有卷存雷達測速儀檢定合格證書1 紙可查。再者，有關雷達
    測速照相儀之構造、功能、規格特性之檢驗，經濟部標準檢
    驗局依照度量衡法第14條第2 項及第16條第2 項之規定，訂
    有「雷射測速儀檢定檢查技術規範」，就有關構造、功能、
    雷射光功率強度、速率偵測準確度等均設有詳細之規定，有
    卷存雷射測速儀檢定檢查技術規範，至於異議人所主張影響
    雷射測速儀之因素，並未能提出證據以證明，自難遽為異議
    人有利之認定。
  (五)綜上所述，本件異議人既有如附表各該編號所示之違規行為
    ，從而原處分機關，依上開規定，各裁處如附表各該編號「
    處分內容」欄所示之處分，於法並無違誤，異議人之異議無
    理由，應予駁回。
五、據上論斷，應依道路交通管理處罰條例第87條第2 項、道路
    交通案件處理辦法第19條，裁定如主文。
中    華    民    國    99    年    7     月    14    日
                    交通法庭    法  官  曾吉雄
以上正本證明與原本無異。
如不服本裁定應於收受送達後五日內向本院提出抗告書狀敘述抗
告之理由抗告於台灣高等法院高雄分院。
中    華    民    國    99    年    7     月    14    日
                                書記官  林祥玉
附表：
┌──┬──────┬──────┬──────────┬────────┬───────┬─────┐
│編號│違規時間    │違規地點    │違規行為            │舉發單位        │裁決日期      │處分內容  │
│    │            │            │                    ├────────┼───────┤          │
│    │            │            │                    │舉發通知單編號  │裁決字號      │          │
├──┼──────┼──────┼──────────┼────────┼───────┼─────┤
│ 1  │99年4 月17日│在屏東縣187 │限速60公里經測速時速│屏東縣政府警察局│99年6月28日   │罰鍰新台幣│
│    │13時37分    │縣道34公里處│83公里，有超過規定之│東港分局警備隊  │              │（下同）1,│
│    │            │            │最高時速20公里以上未├────────┼───────┤800 元，並│
│    │            │            │滿40公里            │屏警交字第VP0326│屏監違字第裁82│記違規點數│
│    │            │            │                    │419號           │-VP0000000號  │1 點      │
├──┼──────┼──────┼──────────┼────────┼───────┼─────┤
│ 2  │99年4 月17日│在屏東縣187 │限速60公里經測速時速│同上            │99年6月28日   │罰鍰1,600 │
│    │14時42分    │縣道34公里  │78公里，有超過規定之├────────┼───────┤元，並記違│
│    │            │            │最高時速未滿20公里  │屏警交字第V98039│屏監違字第裁82│規點數1 點│
│    │            │            │                    │207 號          │-V00000000號  │          │
│    │            │            │                    │                │              │          │
└──┴──────┴──────┴──────────┴────────┴───────┴─────┘

司法院資訊處製作；財團法人民間司法改革基金會備份。
